臺灣高等法院刑事裁定　　　　　　　　　 100年度抗字第40號
抗　告　人
即 受 刑人　歐仲凱
上列抗告人即受刑人因聲請定其應執行刑案件，不服臺灣板橋地
方法院，中華民國99年11月12日裁定（99年度聲字第5566號），
提起抗告，本院裁定如下：
    主  文
抗告駁回。
    理  由
一、原裁定意旨略以：受刑人歐仲凱因犯公共危險及違反臺灣地
    區與大陸地區人民關係條例二罪，業經本院先後判處如附表
    所示之刑，並均於如附表所示之日期分別確定在案，有臺灣
    高等法院被告前案紀錄表、刑事判決書、檢察官聲請簡易判
    決處刑書在卷可稽。茲檢察官聲請定其應執行之刑，本院審
    核認聲請為正當，應定其應執行之刑等語。
二、抗告意旨略以：
  (一)抗告人於97年7月12日因酒駕為雲林地方法院以97年度虎交
    簡字第104號判處有期徒刑4月得易科罰金，抗告人已繳交罰
    金併服勞役完畢，抗告人並去電向該案經辦書記官查詢，書
    記官告知該案確已執行完畢，抗告人所犯之違反台灣地區與
    大陸地區人民關係條例，自無與該案併合之理。
  (二)另，依貴院99年度聲字第5566號裁定書所言，如認公共危險
    罪該案非執行完畢，僅應予扣除，抗告人所犯違反台灣地區
    與大陸地區人民關係條例為貴院判除有期徒刑1年8月，該案
    係符合中華民國九十六年罪犯減刑條之規定已減其宣告刑2
    分之1為10月，即便合併公共危險罪之4月為1年2月，扣除其
    已執行刑4月，亦為10月，貴院裁定應執行刑為1年，實有可
    議之處等語。
三、惟查：
  (一)按裁判確定前犯數罪者，併合處罰之，又數罪併罰，有二裁
    判以上者，依刑法第51條之規定，定其應執行之刑，刑法第
    50條、第53條分別定有明文。且被告犯應併合處罰之數罪，
    經法院以判決或裁定定其數罪之應執行刑確定者，該數罪是
    否執行完畢，係以所定之應執行刑全部執行完畢為斷，其在
    定應執行刑之前已先執行之部分，因嗣後與他罪合併定應執
    行刑，由檢察官換發執行指揮書執行應執行刑，其前已執行
    之部分，僅應予扣除，尚不能認為已執行完畢。亦即若僅數
    罪中之一罪所宣告之刑執行完畢，而數罪合併所定應執行之
    刑尚未執行完畢者，該符合數罪併罰之數罪均屬尚未執行完
    畢（最高法院93年台非字第298號裁定意旨參照）。
  (二)抗告人歐仲凱所犯如原裁定附表編號2所示之罪，犯罪時間
    在原裁定附表編號1所示之罪判決確定日之前，合於數罪併
    罰之要件，自應依刑法第53條規定定其應執行刑。又抗告人
    所犯原裁定附表編號1之罪所處之有期徒刑4月，雖經抗告人
    繳交罰金併服勞役執行完畢，惟依上揭說明，因原裁定附表
    所示二罪，既符合數罪併罰之規定，自應依刑法第53條規定
    定其應執行刑，且於所定之應執行刑執行完畢前，原裁定附
    表編號1所示之罪所處之刑自不得謂已執行完畢。至已經執
    行之部分自不能重複執行，僅係檢察官將來指揮執行應執行
    刑時如何扣除折抵之問題，抗告意旨執此指摘原裁定違誤云
    云，容有誤解。原審就抗告人所犯如附表所示之二罪，依前
    揭規定，定其應執行刑為有期徒刑1年，經核於法並無不合
    。抗告人指摘原裁定不當，為無理由，應予駁回。
據上論斷，應依刑事訴訟法第412 條，裁定如主文。
中    華    民    國    100    年    1     月  31    日
                  刑事第三庭審判長法  官  陳博志
                                  法  官  許文章
                                  法  官  陳德民
以上正本證明與原本無異。
不得再抗告。
                                  書記官  呂懿庭
中    華    民    國   100    年    1     月    31    日
附表：
┌─┬──┬──┬──┬───┬────────┬────────┬───┐
│編│ 罪 │ 宣 │犯罪│偵查機│ 最 後 事 實 審 │ 確  定  判  決 │執  行│
│  │    │    │    │      ├─┬───┬──┼─┬───┬──┤      │
│  │    │ 告 │    │關及年│法│案  號│判決│法│案  號│確定│      │
│  │    │    │    │      │  ├───┤    │  ├───┤    │      │
│號│ 名 │ 刑 │日期│度案號│院│年字號│日期│院│年字號│日期│案  號│
├─┼──┼──┼──┼───┼─┼───┼──┼─┼───┼──┼───┤
│１│公共│有期│97年│雲林地│雲│97年度│97年│雲│97年度│97年│雲林地│
│  │危險│徒刑│07月│檢97年│林│虎交簡│08月│林│交簡上│12月│檢97年│
│  │    │4 月│12日│偵字第│地│字第10│27日│地│字第40│04日│執字第│
│  │    │    │    │3661號│院│4 號  │    │院│號    │    │3646號│
├─┼──┼──┼──┼───┼─┼───┼──┼─┼───┼──┼───┤
│２│臺灣│有期│94年│板橋地│板│98年度│99年│板│98年度│99年│板橋地│
│  │地區│徒刑│06月│檢97年│橋│訴字第│05月│橋│訴字第│10月│檢99年│
│  │與大│1 年│17日│偵字第│地│4003號│26日│地│4003號│14日│執字第│
│  │陸地│8 月│    │22159 │院│      │    │院│      │    │14243 │
│  │區人│減為│    │號    │  │      │    │  │      │    │號    │
│  │民關│有期│    │      │  │      │    │  │      │    │      │
│  │係條│徒刑│    │      │  │      │    │  │      │    │      │
│  │例  │10月│    │      │  │      │    │  │      │    │      │
└─┴──┴──┴──┴───┴─┴───┴──┴─┴───┴──┴───┘